【裁判字號】    99,易,1928
【裁判日期】    991015
【裁判案由】    傷害
【裁判全文】
臺灣臺北地方法院刑事判決              99年度易字第1928號
公  訴  人  臺灣臺北地方法院檢察署檢察官
被      告  乙○○
上列被告因傷害案件，經檢察官提起公訴（99年度偵字第11096
號），本院判決如下：
    主  文
本件公訴不受理。
    理  由
一、公訴意旨略以：被告乙○○前於告訴人甲○○與其前妻陳家
    芸（即陳美惠）婚姻關係存續期間，因和陳家芸有感情糾葛
    ，而與告訴人間已有爭執。於民國98年10月4日上午10時許
    ，在臺北縣新店市○○路○段114巷口，被告駕駛車號QK-197
    3號自用小客車（下稱林車）、附載陳家芸正欲離去之際，
    適為告訴人遇見，上前走至林車右側車頭旁要求被告、陳家
    芸下車，惟遭二人拒絕，被告隨即數次倒車迴轉欲駛離現場
    ，詎告訴人見狀，為阻止被告、陳家芸離去，立即撲向林車
    擋風玻璃，被告明知告訴人此際情緒激動，堅持彼與陳家芸
    下車，不可能讓二人逕自駕車離去，並預見若不停車，執意
    駛離，告訴人恐遭林車碰撞，且告訴人因此受傷亦不違背其
    本意，竟基於傷害他人身體之不確定故意，堅決駕車駛離，
    而再次倒車迴轉，致使告訴人撞及林車擋風玻璃旁鐵架，並
    受有臉部挫傷、合併上嘴唇、上牙齦擦傷、右側手部擦傷之
    傷害。被告見告訴人受傷後，始將林車停駛，並與陳家芸一
    同下車，告訴人則委請鄰居報警前來處理。因認被告涉犯刑
    法第277條第1項之傷害罪嫌等語。
二、按「告訴乃論之罪，告訴人於第一審辯論終結前，得撤回其
    告訴」、「告訴乃論之罪，其告訴經撤回者，應諭知不受理
    之判決」，刑事訴訟法第238 條第1 項、第303 條第3 款分
    別定有明文，且依同法第307 條規定，不受理判決得不經言
    詞辯論為之。
三、本件被告因前揭傷害案件，經檢察官提起公訴，認被告係犯
    刑法第277條第1項之傷害罪。惟依同法第287條前段之規定
    ，傷害案件須告訴乃論，茲據告訴人於99年10月12日具狀撤
    回對於被告之傷害告訴，此有告訴人所提之刑事撤回告訴狀
    及本院99年10月12日審判筆錄在卷可稽，揆諸前開說明，本
    件爰不經言詞辯論，逕為諭知不受理之判決。
據上論斷，應依刑事訴訟法第303 條第3 款、第307 條，判決如
主文。
中    華    民    國    99    年    10    月    15    日
                  刑事第七庭    審判長法  官  林庚棟
                                      法  官  林勇如
                                      法  官  章曉文
以上正本證明與原本無異。
如不服本判決應於收受送達後10日內向本院提出上訴書狀，並應
敘述具體理由；其未敘述上訴理由者，應於上訴期間屆滿後20日
內向本院補提理由書（均須按他造當事人之人數附繕）「切勿逕
送上級法院」。
                                      書記官  林義盛
中    華    民    國    99    年    10    月    15    日

司法院資訊處製作；財團法人民間司法改革基金會備份。
